臺灣高等法院高雄分院刑事裁定
111年度毒抗字第163號
抗  告  人  
即  被  告  劉建富



                   （現於法務部○○○○○○○○附設勒戒處所戒治
                   中）
上列抗告人因聲請強制戒治案件，不服臺灣高雄地方法院中華民
國111年4月14日裁定（111年度毒聲字第298號），提起抗告，本
院裁定如下：
    主  文
抗告駁回。
    理  由
一、抗告意旨如附件「抗告狀」所載。
二、按犯毒品危害防制條例第10條之罪者，檢察官應聲請法院裁
    定，令被告入勒戒處所觀察、勒戒，其期間不得逾2月；觀
    察、勒戒後，檢察官依據勒戒處所之陳報，認受觀察、勒戒
    人有繼續施用毒品傾向者，檢察官應聲請法院裁定令入戒治
    處所強制戒治，其期間為6個月以上，至無繼續強制戒治之
    必要為止，但最長不得逾1年，同條例第20條第1項、第2項
    定有明文。
三、查抗告人即被告劉建富（下稱被告）前因施用第一、二級毒
    品，經臺灣高雄地方法院以109年度毒聲字第480號裁定令入
    勒戒處所觀察、勒戒後，據法務部○○○○○○○○附設勒戒處所依
    照法務部民國110年3月26日法矯字第11006001760號函修正
    頒布內容製作之「有無繼續施用毒品傾向評估標準紀錄表」
    及「有無繼續施用毒品傾向證明書」評核結果，被告前科紀
    錄與行為表現37分、臨床評估39分、社會穩定度0分，核計
    靜態因子67分、動態因子9分，總分為76分（按有關「毒品
    犯罪相關司法紀錄」部分，前開評估標準紀錄表填載「8」
    筆，然實際應為「9」筆，雖然有誤，惟因該司法紀錄每筆5
    分，上限10分，縱使是9筆紀錄，得分仍是10分，故此部分
    記載得分10分，並無錯誤，對被告之評估計分並無影響），
    綜合判斷為「有繼續施用毒品傾向」，有卷附前開臺灣高雄
    地方法院裁定、法務部○○○○○○○○111年4月6日高戒所衛字第1
    1110002250號函所附有無繼續施用毒品傾向證明書及有無繼
    續施用毒品傾向評估標準紀錄表在卷可稽。原審審酌前揭評
    估係該所專業知識經驗者（包括醫生）在被告執行觀察、勒
    戒期間，依其本職學識評估被告之人格特質、臨床徵候、物
    質使用行為、社會穩定度等因素所為之綜合判斷，具有科學
    驗證所得之結論；又強制戒治之目的，係為協助施用毒品者
    戒斷毒品之心癮及身癮所為之一種保安處分類型，而該評估
    標準係適用於每一位受觀察、勒戒處分之人，具一致性、普
    遍性、客觀性，倘其評估由形式上觀察，並無擅斷或濫權等
    明顯不當之情事，法院宜予尊重等情，因而認本案被告既經
    前揭評估認有繼續施用毒品傾向，且該評估由形式上觀察，
    並無擅斷或濫權等明顯不當之情事，則檢察官聲請裁定令被
    告入勒戒處所施以強制戒治，自應予以准許，因而裁定令被
    告入戒治處所強制戒治，其期間為6個月以上，至無繼續強
    制戒治之必要為止，但最長不得逾1年，核之於法並無違誤
    或不當。
四、被告逕憑己意指摘前開評估不當，進而主張原裁定准許檢察
    官令其入勒戒處所施以強制戒治之聲請有所違誤，為無理由
    ，其抗告應予駁回。
據上論結，應依刑事訴訟法第412條，裁定如主文。
中　　華　　民　　國　　111 　年　　5 　　月　　6 　　日
                    刑事第三庭  審判長法  官  吳進寶
                                      法  官  陳億芳
                                      法  官  徐美麗
以上正本證明與原本無異。
本裁定不得再抗告。
中　　華　　民　　國　　111 　年　　5 　　月　　6 　　日
                                      書記官  吳宗霖